main.lexc
LEXICON TP_18at	!sõda, tigu
An_SgN;
! siin olid kolmed?
An_SgP_0; ! TA muutetüvi
An_PlG_de;
An_PlP_sid;

LEXICON TP_18an	!sõja, teo
An_SgG;
!An_SgG_der;

LEXICON TP_19a0	!seminar
An_SgN;

LEXICON TP_19b0	!seminari
An_SgG;
!An_SgG_der;
An_SgP_0;
An_SgAdt_0;
An_PlG_de;
:+W An_PlP_V;	!seminare
:+W An_Pl_Vok;

LEXICON TP_20a0	!nimi
An_SgN;

LEXICON TP_20b0	!nime
An_SgG;
!An_SgG_der;
An_SgP_0;
:X2 An_SgAdt_0;
An_PlG_de;
An_PlP_sid;

LEXICON TP_21at ! jõgi
An_SgN;

LEXICON TP_21bn ! jõe
An_SgG;
!An_SgG_der;

LEXICON TP_21bt ! jõge
An_SgP_0;
An_PlG_de;
An_PlP_sid;

LEXICON TP_22bn' !jala, tiku, sepa
An_SgG;
!An_SgG_der;

LEXICON TP_22bn
TP_22bn';
:+W An_Pl_Vok;  !sõnal tikk vokaalmitmuse vormid naljakad, aga mõnel sõnal ehk pole?


LEXICON TP_22bt'  ! jal´ga, tikku, seppa
An_SgP_0;
An_SgAdt_0;
An_PlG_de;
An_PlP_sid;

LEXICON TP_22bt
TP_22bt';
:+W An_PlP_V;

LEXICON TP_23a	!hein
An_SgN;
:$ An_PlG_te;

LEXICON TP_23bn	!heina
An_SgG;
!An_SgG_der;
:+W An_PlP_V;

LEXICON TP_23bt	!hei´na
An_SgP_0;
An_SgAdt_0;
:+W An_PlP_V;


LEXICON TP_24bn	!padja
An_SgG;
!An_SgG_der;
:+W An_Pl_Vok;	!padjus

LEXICON TP_24bt	!patja
An_SgP_0;
An_SgAdt_0;
An_PlG_de;
An_PlP_sid;
:+W An_PlP_V;	!patju

LEXICON TP_25bn	!õnneliku
An_SgG;
!An_SgG_der;
:+W An_PlG_V;	!õnnelike, õnnelikes jne.

LEXICON TP_25bt	!õnnelikku
An_SgP_0;
An_SgAdt_0;
An_PlG_de;
An_PlP_sid;
:+W An_PlP_V;	!õnnelikke

LEXICON TP_26a0	!idee, galerii
An_SgN;
An_SgG;
!An_SgG_der;
An_SgP_d;
An_PlG_de;
An_PlP_sid;

! noomenite lõpp, verbide algus
LEXICON TP_27a0	!ela+ma
 An_ma;
 An_mata;
 An_v;
 An_s;
 An_sin;
 An_sime;
 An_da;
 An_ge;
 An_nud_der;
 An_b;
 An_me;
 An_tud;
 An_takse;
 Deriv_mine_ja;

LEXICON TP_28at	!leppi+da
 An_ma;
 An_mata;
 An_v;
 An_s;
 An_sin;
 An_sime;
 An_da;
 An_ge;
 An_nud_der;
 Deriv_mine_ja;

LEXICON TP_28an	!lepi+n
 An_b;
 An_me;
 An_tud;
 An_takse;

LEXICON TP_29at	!hüppa+ma
 An_ma;
 An_mata;
 An_v;
 An_s;
 An_sin;
 An_sime;
 An_b;
 An_me;
 Deriv_mine_ja;

LEXICON TP_29an	!hüpa+ta
 An_ta;
 An_ke;
 $: An_nud_der;
 An_tud;
 An_takse;

LEXICON TP_30at	!riidle+ma; rabele+ma
 An_ma;
 An_mata;
 An_v;
 An_s;
 An_sin;
 An_sime;
 An_b;
 An_me;
 Deriv_mine_ja;

LEXICON TP_30bn	!riiel+da; rabel+da
 le: An_da;
 le: An_ge;
 el$: An_nud_der;
 le: An_dud;
 le: An_dakse;

! 31. tüübil langeb tüvevariantide a ja b paigutus täpselt kokku 30. tüübiga, ainult 31 on astmevahelduseta.

LEXICON TP_31b0
 e: An_da;
 e: An_ge;
 An_nud_der;
 e: An_dud;
 e: An_dakse;

LEXICON TP_32at	!seis+ma
 An_ma;
 An_mata;
 An_ev;
 An_is;
 An_in;
 An_ime;
 An_ta;
 An_ke;
 An_nud_der;
 An_tud;
 An_takse;
 Deriv_mine_ja;

LEXICON TP_32bn	!seisa+b
 An_b;
 An_me;

LEXICON TP_33at	!naer+ma
 An_ma;
 An_mata;
 An_ev;
 An_is;
 An_sin;
 An_sime;
 An_da;
 An_ge;
 An_nud_der;
 An_dud;
 An_dakse;
 Deriv_mine_ja;

LEXICON TP_33bn	!naera+b
 An_b;
 An_me;

LEXICON TP_34at	!saat+ma
 An_ma;
 An_mata;
 An_ev;
 An_is;
 An_sin;
 An_sime;
 An_a;
 An_ke;
 An_nud_der;
 Deriv_mine_ja;

LEXICON TP_34bn	!saada+b
 An_b;
 An_me;

LEXICON TP_34cn	!saade+tud
 An_tud;
 An_takse;

LEXICON TP_35at	!nut+ma
 An_ma;
 An_mata;
 An_sin;
 An_sime;
 An_ke;
 An_nud_der;
 Deriv_mine_ja;

LEXICON TP_35bn	!nuta+b
 An_b;
 An_me;

LEXICON TP_35cn	!nute+tud
 An_tud;
 An_takse;

LEXICON TP_35ct	!nutt+a
 An_a;
 An_ev;
 An_is;

LEXICON TP_36an	!tule+ma
 An_ma;
 An_mata;
 An_v;
 An_b;
 An_me;
 Deriv_mine;

LEXICON TP_36bn	!tul+i
 e: An_i;
 e: An_in;
 e: An_ime;
 e: An_ge;
 An_nud_der;
 i Deriv_ja;

LEXICON TP_36bt	!tul+dud
 e: An_dud;

LEXICON TP_36cn	!tull+akse
 e: An_akse;

LEXICON TP_36ct	!tull+a
 e: An_a;

LEXICON TP_37an	!või+sin, või+me
 An_mata;
 An_sin;
 An_sime;
 An_ge;
 An_nud_der;
 An_me;

LEXICON TP_37at	!või+ma
 An_ma;
 An_v;
 An_s;
 An_da;
 An_b;
 An_dud;
 An_dakse;
 Deriv_mine_ja;

LEXICON TP_38an	!söö+me
 An_mata;
 An_ge;
 An_nud_der;
 An_me;

LEXICON TP_38at !söö+ma
 An_ma;
 An_v;
 An_b;
 An_dud;

LEXICON TP_38bn	! süü+akse
 An_akse;

LEXICON TP_38bt	!süü+a
 An_a;

LEXICON TP_38cn	!sõime
 An_ime;

LEXICON TP_38ct	!sö.+i -> sõi
 An_i;
 An_in;


! An_  põhivormide ja nende analoogiavormide moodustamine

LEXICON An_SgN  ! Sg Nom
 +sg+nom:0 GI;
 +_ini+Adv:+i0ni GI; ! need võrdlusastmed, mis on otse sõnastikus (valjemini)
 LIIT;

LEXICON An_SgG  ! SgG analoogiarühm
 +sg+gen:0 GI;
 +sg:0 KÄÄNE_1;
 +pl+nom:+d GI;
 +comp:+m 02_A;
 +_ini+Adv:+mini GI;
 +_lt+Adv:+lt GI;
 +_ke:ke 12_0-SE-S;
 +_kene:ke 12_NE-SE-S;
 LIIT;
 !LIIT_DEV_G;

LEXICON An_SgG_der ! siia tuleb üleval pool ka sobiv tüvi
 +_us+S:+us 11;
 +_us+S:+us 09_E;


LEXICON An_SgP_0  ! SgP (formatiiv 0)
 +sg+part:0 GI;
 !LIIT_DEV_P;

LEXICON An_SgP_t  ! SgP (formatiiv t)
 +sg+part:+t GI;
 !:+t LIIT_DEV_P;

LEXICON An_SgP_tt  ! SgP (formatiiv tt)
 +sg+part:+tt GI;
 !:+tt LIIT_DEV_P;

LEXICON An_SgP_d  ! SgP (formatiiv d)
 +sg+part:+d GI;
 !:+d LIIT_DEV_P;


LEXICON An_SgAdt_0  ! SgAdt (formatiiv 0)
 +sg+adit:0 GI;

LEXICON An_SgAdt_de  ! SgAdt (formatiiv de)
 +sg+adit:+de GI;

LEXICON An_SgAdt_se  ! SgAdt (formatiiv se)
 +sg+adit:+se GI;

LEXICON An_SgAdt_tte ! SgAdt (formatiiv tte)
 +sg+adit:+tte GI;



LEXICON An_PlP_id  ! PlP (formatiiv id)
 +pl+part:+id GI;
 +pl:+i KÄÄNE_2;
 :+i Spr;

LEXICON An_PlP_sid  ! PlP (formatiiv sid)
 +pl+part:+sid GI;



LEXICON An_PlP_V  ! PlP (vokaallõpp)
 +pl+part:0 GI;

LEXICON An_Pl_Vok  ! vokaalmitmuse paralleelvormid
 +pl:0 KÄÄNE_2;
 Spr;

LEXICON An_PlG_te  ! de-mitmuse (formatiiv te) analoogiarühm
 +pl+gen:+te GI;
 +pl:+te KÄÄNE_1;
 !:+te LIIT_DEV_G;

LEXICON An_PlG_de  ! de-mitmuse (formatiiv de) analoogiarühm
 +pl+gen:+de GI;
 +pl:+de KÄÄNE_1;
 !:+de LIIT_DEV_G;
 :+de LIIT;

LEXICON An_PlG_V	!õnnelik-tüüp
 +pl+gen: GI;
 +pl: KÄÄNE_1;
! LIIT_DEV_G;
 LIIT;

LEXICON An_Prefix
 +prefix: #;

LEXICON An_Suffix
 +suffix: #;

LEXICON Spr ! ülivõrre
 +super:%!+im 02_A;

LEXICON KÄÄNE_1  ! käändelõpud illatiivist komitatiivini
 +ill:+sse GI;
 +in:+s GI;
 +el:+st GI;
 +all:+le GI;
 +ad:+l GI;
 +abl:+lt GI;
 +tr:+ks GI;
 +term:+ni GI;
 +es:+na GI;
 +abes:+ta GI;
 +kom:+ga GI;

LEXICON KÄÄNE_2  ! käändelõpud illatiivist translatiivini (mitmus)
 +ill:+sse GI;
 +in:+s GI;
 +el:+st GI;
 +all:+le GI;
 +ad:+l GI;
 +abl:+lt GI;
 +tr:+ks GI;

! Analoogiarühmad verbidele
LEXICON An_ma
 ma+V+sup+ill:ma GI;
 ma+V+quot+pres+ps:vat GI;

LEXICON An_mata
 ma+V+sup+abes:mata GI;
 mata+A:mata GI;
 ma+V+sup+in:mas GI;
 ma+V+sup+el:mast GI;
 ma+V+sup+tr:maks GI;

LEXICON An_v
 ma+V+partic+pres+ps:v GI;
 v+A:v 02_A;
 v+S:v 02_A;
! v+A+sg+nom+partic:v GI;

LEXICON An_ev
 ma+V+partic+pres+ps:ev GI;
 ev+A:E1v 02_A;
 ev+S:E1v 02_A;
! ev+A+sg+nom+partic GI;

!!!!!
! Järgmised 7 - kindla kõneviisi lihtmineviku vormid
!!!!!

LEXICON An_s
 ma+V+indic+impf+ps3+sg+ps+af:+s GI;

LEXICON An_is
 ma+V+indic+impf+ps3+sg+ps+af:+is GI;

LEXICON An_i
 ma+V+indic+impf+ps3+sg+ps+af:+i GI;

LEXICON An_sin
 ma+V+indic+impf+ps1+sg+ps+af:+sin GI;
 ma+V+indic+impf+ps2+sg+ps+af:+sid GI;
 ma+V+indic+impf+ps3+pl+ps+af:+sid GI;

LEXICON An_in
 ma+V+indic+impf+ps1+sg+ps+af:+0in GI;
 ma+V+indic+impf+ps2+sg+ps+af:+id GI;
 ma+V+indic+impf+ps3+pl+ps+af:+id GI;

LEXICON An_sime
 ma+V+indic+impf+ps1+pl+ps+af:+sime GI;
 ma+V+indic+impf+ps2+pl+ps+af:+site GI;

LEXICON An_ime
 ma+V+indic+impf+ps1+pl+ps+af:+ime GI;
 ma+V+indic+impf+ps2+pl+ps+af:+ite GI;

!!!!!

!!!!!
! Infinitiivi variandid -da -ta -a
!!!!!

LEXICON An_da
 ma+V+inf:+da GI;
 ma+V+ger:+des GI;

LEXICON An_ta
 ma+V+inf:+ta GI;
 ma+V+ger:+tes GI;

LEXICON An_a
 ma+V+inf:+a GI;
 ma+V+ger:+0es GI;

!!!!!

!!!!!
! Käskiv kõneviis + nud + nuks + nuvat
!!!!!

LEXICON An_ge
 ma+V+imper+pres+ps3+sg+ps:+gu GI ;
 ma+V+imper+pres+ps1+pl+ps:+gem GI ;
 ma+V+imper+pres+ps2+pl+ps:+ge GI ;
 ma+V+imper+pres+ps3+pl+ps:+gu GI ;
 An_nud ;

LEXICON An_ke
 ma+V+imper+pres+ps3+sg+ps:+ku GI ;
 ma+V+imper+pres+ps1+pl+ps:+kem GI ;
 ma+V+imper+pres+ps2+pl+ps:+ke GI ;
 ma+V+imper+pres+ps3+pl+ps:+ku GI ;
 An_nud ;

LEXICON Kohalikud_erandid
 aed+S:aed An_SgN;
 aed+S:aia$ TP_22bn;
 aed+S:aeda TP_22bt;
 haug+S:haug An_SgN;
 haug+S:havi$ TP_22bn;
 haug+S:haugi TP_22bt;
 king+S:king An_SgN;
 king+S:kinga$ TP_22bn';
 king+S:kinga TP_22bt';
 king+S:kingi An_PlP_V;
 kurat+S:kurat An_SgN;
 köömen+S:köömen An_SgN;
 küündi TP_28at;
 küündi:küüni$ TP_28an;
 lõõg+S:lõõg An_SgN;
 lõõg+S:lõa$ TP_22bn;
 lõõg+S:lõõga TP_22bt;
 mees+S:mees An_SgN;
 mees+S:mehe$ An_SgG;
 mees+S:mehe$ An_SgG_der; ! ?? need tuletised on ka erandlikud?
 mees+S:mees An_SgP_t;
 mees+S:mees An_PlG_te;
 mees+S:mehi An_PlP_V;
 pikk+A:pikk An_SgN;
 pikk+A:pika TP_22bn';
 pikk+A:pikka TP_22bt';
 pikk+A:piki$ An_Pl_Vok;
 pikk+A:pikki An_PlP_V;
 pikk+S:pikk An_SgN;
 pikk+S:pika TP_22bn';
 pikk+S:pikka TP_22bt';
 pikk+S:piki$ An_Pl_Vok;
 pikk+S:pikki An_PlP_V;
 raag+S:raag An_SgN;
 raag+S:raa$ TP_22bn;
 raag+S:raaga TP_22bt;
 raag+S:raag An_SgN;
 raag+S:rao$ TP_22bn;
 raag+S:raagu TP_22bt;
 roe+S:roe An_SgN;
 roe+S:rooja$ TP_24bn;
 roe+S:rooja TP_24bt;
 roog+S:roog An_SgN;
 roog+S:roa$ TP_22bn;
 roog+S:rooga TP_22bt;
 saad+S:saad An_SgN;
 saad+S:sao$ TP_22bn;
 saad+S:saadu TP_22bt;
 sae+S:sae An_SgN;
 sae+S:saaja$ TP_24bn;
 sae+S:saaja TP_24bt;
 silm+S:silm An_SgN;
 silm+S:silma$ TP_22bn';
 silm+S:silma TP_22bt';
 silm+S:silmi$ An_Pl_Vok;
 silm+S:silmi An_PlP_V;
 soe+A:soe An_SgN;
 soe+A:sooja$ TP_24bn;
 soe+A:sooja TP_24bt;
 soe+S:soe An_SgN;
 soe+S:sooja$ TP_24bn;
 soe+S:sooja TP_24bt;
 tunD1 TP_34at;
 tund:tunD1e$ TP_34bn;
 tund:tun$ TP_34cn;
 tõbi+S:tõbi TP_21at;
 tõbi+S:tõve$ TP_21bn;
 tõbi+S:tõbe$ TP_21bt;
 tõbi+S:tõppe An_SgAdt_0;
 vähK1re TP_30at;
 vähK1re:vähK1er$ An_da;
 vähK1re:vähK1er$ An_ge;
 õlu+S:õlu An_SgN;
 õlu+S:õlle$ TP_24bn;
 õlu+S:õlle TP_24bt;
